【裁判字號】    97,裁,73
【裁判日期】    970110
【裁判案由】    營利事業所得稅
【裁判全文】
最  高  行  政  法  院  裁  定
                                     97年度裁字第00073號
上  訴  人  志鑫科技股份有限公司
代  表  人  甲○○
被 上訴 人  財政部臺北市國稅局
代  表  人  凌忠嫄
上列當事人間營利事業所得稅事件，上訴人對於中華民國96年5
月15日臺北高等行政法院95年度訴字第2489號判決，提起上訴，
本院裁定如下：
    主  文
上訴駁回。
上訴審訴訟費用由上訴人負擔。
    理  由
一、按對於高等行政法院判決之上訴，非以其違背法令為理由，
    不得為之，行政訴訟法第242條定有明文。依同法第243條第
    1項規定，判決不適用法規或適用不當者，為違背法令；而
    判決有同條第2項所列各款情形之一者，為當然違背法令。
    又提起上訴，應以上訴狀表明上訴理由，並應添具關於上訴
    理由之必要證據，復為同法第244條第1項第4款及第2項所明
    定。準此，當事人對於高等行政法院判決提起上訴，如以高
    等行政法院判決有行政訴訟法第243條第1項規定之不適用法
    規或適用不當為理由時，其上訴狀或理由書應有具體之指摘
    ，並揭示該法規之條項或其內容；若係成文法以外之法則，
    應揭示該法則之旨趣；倘為司法院解釋或本院之判例，則應
    揭示該判解之字號或其內容；如以高等行政法院判決有行政
    訴訟法第243條第2項所列各款情形為理由時，其上訴狀或理
    由書應揭示合於該條項各款之事實。上訴狀或理由書如未依
    此項方法表明，或其所表明者與上開法條規定不合時，即難
    認為已對高等行政法院判決之違背法令有具體之指摘，其上
    訴自難認為合法。
二、本件上訴人對於臺北高等行政法院民國（下同）95年度訴字
    第2489號判決（下稱原判決）上訴，雖以：被上訴人所援引
    之營利事業所得稅查核準則（下稱查核準則）第36條之1規
    定顯然違背租稅法律主義及實質課稅原則，且逾越母法授權
    範圍而增加法所無之限制，原判決違背所得稅法規定。又被
    上訴人對上訴人提出之證據應善盡調查義務，不應從表面判
    斷，故原判決在審判期日前有應調查未調查、不適用法規或
    適用不當之違背法令云云為由。惟查，查核準則第36條之1
    之規範目的，在要求營利事業之資金專供其營利直接使用，
    並依規定運用其資金，自不許營利事業脫法無償供他人運用
    資金而不收取任何代價，以免侵蝕營利事業之資金，因而對
    於營利事業無法證明其資金之正常使用者，對其資金使用之
    異常情事，即採取擬制設算利息收入之方式，故有本條之設
    置，間接規範營利事業資金之正常使用，並無違租稅法律主
    義、實質課稅原則暨母法之授權範圍。另核其上訴狀所載其
    餘內容，或係重述其在原審業經主張而為原判決摒棄不採之
    陳詞，或係就原審取捨證據、認定事實之職權行使事項，任
    加指摘違誤，或係執其個人主觀歧異之法律見解，就原審所
    為論斷或駁斥其主張之理由，泛言原判決不適用法規或適用
    不當，而未具體表明原判決究竟有如何合於不適用法規或適
    用不當、或有行政訴訟法第243條第2項所列各款之情形，尚
    難認為已對原判決之如何違背法令有具體之指摘。依首揭規
    定及說明，應認其上訴為不合法，應予駁回。
三、依行政訴訟法第249條第1項前段、第104條、民事訴訟法第
    95條、第78條，裁定如主文。
中    華    民    國    97    年    1     月    10    日
                    最高行政法院第四庭
                        審判長法官  鍾  耀  光
                              法官  姜  仁  脩
                              法官  王  德  麟
                              法官  黃  清  光
                              法官  吳  慧  娟
以  上  正  本  證  明  與  原  本  無  異
中    華    民    國    97    年    1     月    10    日
                              書記官  張  雅  琴


司法院資訊處製作；財團法人民間司法改革基金會備份。
